【裁判字號】    95,交抗,401
【裁判日期】    950518
【裁判案由】    違反道路交通管理處罰條例
【裁判全文】
臺灣高等法院交通事件裁定             95年度交抗字第401號
抗  告  人  甲○○
即受處分人
上列抗告人因違反道路交通管理處罰條例案件，不服臺灣板橋地
方法院95年度交聲字第212號，中華民國95年4月7日裁定，提起
抗告，本院裁定如下：
    主  文
抗告駁回。
    理  由
一、本件原審認定抗告人即受處分人於民國（下同)94年9月30日
    13時22分許，駕駛車牌號碼HL-8462 號自用小客車，經過臺
    北縣中和市○○路518 巷口時，與由案外人林位思所駕駛由
    臺北縣中和市○○路629號往永和市方向行駛之車牌號碼LQ8
    -952號之重型機車發生碰撞肇事。本件肇事現場即臺北縣中
    和市○○路（設置有閃光黃燈)與臺北縣中和市○○路518巷
    口（設置有閃光紅燈）之標誌，有幹、支線道之分，故案發
    當時抗告人駕駛車牌號碼HL-8462 號自用小客車沿臺北縣中
    和市○○路由中和市往土城市方向行駛係屬支線道，反之，
    林位思駕駛車牌號碼LQ8-952 號重型機車沿臺北縣中和市○
    ○路由土城市往永和市方向行駛為幹道，抗告人自有讓行之
    義務。
    原審援引道路交通管理處罰條例第4條第1項「駕駛人駕駛車
    輛或行人在道路上，應遵守道路交通標誌、標線、號誌之指
    示、警告、禁制規定，並服從執行交通勤務之警察或依法令
    執行指揮交通及交通稽查任務人員之指揮」之規定、道路交
    通安全規則第102條第1項第2 款「車輛行至無號誌或號誌故
    障而無交通警察指揮之交岔路口，支線道車應暫停讓幹線道
    車先行；未劃分幹、支線或同為幹線道或支線道者，轉彎車
    應暫停讓直行車先行；如同為直行車或轉彎車者，左方車應
    暫停讓右方車先行」之規定、道路交通管理處罰條例第45條
    第9款及第63條第1項第1 款「支線道車不讓幹線道車先行，
    或兩線均為幹線道或支線道時，左方車不讓右方車先行者，
    處新臺幣600元以上1,800元以下罰鍰；汽車駕駛人違反本條
    例第45 條規定者，除依原條款處罰鍰外，並予記違規點數1
    點」之規定，認原處分機關所為處分並無不當，因而駁回抗
    告人即受處分人之異議。
二、抗告人抗告意旨略以：1.抗告人於連城路加油、洗車，確實
    暫停，等待凈空後，始起步穿越路口，並無過失；2.林位思
    所駕機車加完油，須直行至幹道前，右轉始進入幹道，並非
    行駛於幹道之車，無路權優先；3.本件係林位思違規行駛快
    車道致生碰撞，不得歸咎於抗告人云云。
三、惟查本件肇事現場即臺北縣中和市○○路（設置有閃光黃燈
    ）與臺北縣中和市○○路518 巷口（設置有閃光紅燈）之標
    誌，非但有道路交通事故現場圖可憑，並經臺北縣政府警察
    局94年12月22日北縣警交字第0940177851號函敘明無誤，抗
    告人猶爭執林位思並非行駛於幹道，自無可採。至於抗告人
    所述林位思突然違規行駛快車道一節，並無證據以實其說。
    又本件僅在論處交通違規而已，抗告人與林位思車輛如何碰
    撞？過失責任咎在何方？均非本件審究之範疇。從而，抗告
    人之抗告為無理由，應予駁回。
據上論斷，依道路交通管理處罰條例第89 條、刑事訴訟法第412
條，裁定如主文。
中    華    民    國    95    年    5    月    18    日
                    交通法庭    審判長法  官  蔡長溪
                                      法  官  陳春秋
                                      法  官  陳祐治
以上正本證明與原本無異。
不得再抗告。
                                      書記官  蔡慧娟
中    華    民    國    95    年    5     月    19    日


司法院資訊處製作；財團法人民間司法改革基金會備份。
